【裁判字號】    89,小上,1
【裁判日期】    901024
【裁判案由】    債務不履行損害賠償
【裁判全文】
臺灣宜蘭地方法院民事裁定  八十九年度小上字第一號
    上  訴  人  乙○○
    被  上訴人  甲○○
右當事人間請求債務不履行損害賠償事件，上訴人對於中華民國八十八年十月十三日
本院羅東簡易庭八十八年度羅小字第四五號第一審判決提起上訴，本院裁定如左：
    主      文
上訴駁回。
第二審訴訟費用新臺幣捌佰伍拾捌元由上訴人負擔。
    理      由
一、按對於小額程序之第一審裁判之上訴，非以其違背法令為理由，不得為之，民事
    訴訟法第四百三十六條之二十四第二項定有明文。所謂判決違背法令係指判決不
    適用法規或適用不當者而言。且依同法第四百三十六條之二十五規定，上訴狀應
    記載上訴理由，並表明原判決所違背之法令及其具體內容，以及依訴訟資料可認
    為原判決有違背法令之具體事實，上訴狀或理由書如未依此項方法表明者，即難
    認為已對小額訴訟第一審判決之違背法令有具體之指摘，又上訴理由如僅引用原
    審判決時之攻擊防禦方法作為上訴理由，應認為未對原審判決有何具體之指摘，
    不得謂已合法表明上訴理由，其上訴均難認為合法。
二、本件上訴人係對於小額訴訟之第一審判決提起上訴，核其上訴理由狀所載乃指陳
    （一）原審判決既認定「出租人（即被上訴人）要求拆除廣告物，為社會事實之
    變態」，則對此一事實自應由被上訴人負責舉證責任，然原審反認定應由上訴人
    舉證，已違舉證責任之原則。（二）被上訴人主張上訴人至民國八十七年八月，
    訴外人維揚公司之鷹架仍使用被上訴人所有宜蘭縣羅東鎮○○段第四五三地號土
    地，被上訴人既已否認，即應由被上訴人負舉證責任等語，指摘原判決不當。然
    查，原審判決係以「．．．維揚公司之廣告若於八十七年一月間即已拆除，原告
    斷無於長達半年之久期間後，仍以存證信函要求其拆除鷹架及廣告物，及向其催
    討至八十七年八月份之七個半月之相當於租金之損害賠償金，乃社會事實之常態
    ，維揚公司之鷹架均已拆除，出租人之原告仍要求拆除廣告物者，為社會事實之
    變態。」，而認上訴人應就系爭鷹架及廣告物均已拆除之事實，負舉證責任，所
    採舉證責任之法則及舉證責任之分配，並無何違法之處；而上訴人到場亦僅陳述
    其係認原審認定事實有錯誤等語，然並未具體指出原審判決有如何違背法令情事
    ，更未另指明原審判決所違反之法令條項或其內容以及依訴訟資料有何判決違背
    法令之具體事實，參諸前開說明，自不得謂已合法表明上訴理由，從而本件上訴
    ，顯難認為合法，應予駁回。
三、依民事訴訟法第四百三十六條之三十二第二項、第四百四十四條第一項前段、第
    九十五條、第七十八條，裁定如主文。
中      華      民      國    九十      年      十      月    二十四    日
                                    臺灣宜蘭地方法院民事庭
~B審判長法官  周煙平
~B法      官  姜世明
~B法      官  張軒豪
右正本與原本無異。
如不服本裁定，應於裁定送達後十日內向本院提出抗告狀（須附繕本）。
中      華      民      國    九十      年      十      月    二十五    日
~B法院書記官  黃月雲


司法院資訊處製作；財團法人民間司法改革基金會備份。
